ru: Комплектация набора для воздушно-водной ракеты: Сумка для переноски; Наклейки/стикеры; Стартовая труба; Стартовая площадка/основание; Носовой обтекатель; Парашют/система спасения; Напорный шланг; Насос; Сменные уплотнительные кольца/прокладки; Сменные стабилизаторы; Корпус ракеты; Защитный колпачок/сброс давления; Бутылка для воды/резервуар; Другое
hu: Tartalmazza a levegő- és vízrakétakészlet-elemet: Hordozótáska; Matricák; Indítócső; Indítóállás/-pad; Orrkúp; Ejtőernyő/visszatérő rendszer; Nyomótömlő; Pumpa; Csere O-gyűrűk/tömítések; Csere vezérsíkok; Rakétatest; Biztonsági sapka/nyomáskioldó; Vizespalack/tartály; Egyéb
fi: Mukana tulevat ilma- ja vesirakettisarjan osat: Kantokassi; Siirtokuvat/tarrat; Laukaisuputki; Laukaisualusta; Nokkakartio; Laskuvarjo/palautusjärjestelmä; Paineletku; Pumppu; Vaihto-O-renkaat/tiivisteet; Vaihtoevät; Raketin runko; Turvakorkki/paineen vapautus; Vesipullo/säiliö; Muu
hr-HR: Stavke uključene u komplet zračnih i vodenih raketa: Torba za nošenje; Naljepnice / preslikači; Lansirna cijev; Baza / podloga za lansiranje; Konusni vrh; Padobran / sustav za povrat; Tlačno crijevo; Pumpa; Zamjenski O-prstenovi / brtve; Zamjenska krilca; Tijelo rakete; Sigurnosna kapica / ispuštanje tlaka; Boca za vodu / spremnik; Ostalo
cs: Obsažené součásti sady rakety na vzduch a vodu: Přepravní taška; Obtisky/samolepky; Odpalovací trubice; Odpalovací základna/rampa; Špička (hlavice); Padák / návratový systém; Tlaková hadice; Pumpa; Náhradní O-kroužky / těsnění; Náhradní stabilizátory; Tělo rakety; Bezpečnostní uzávěr / uvolnění tlaku; Láhev na vodu / nádrž; Ostatní
nl: Meegeleverde items lucht- en water raket kit: Draagtas; Stickers; Lanceerbuis; Lanceerbasis/pad; Neuskegel; Parachute/bergingssysteem; Drukslang; Pomp; Vervangende O-ringen/afdichtingen; Vervangende vinnen; Raketlichaam; Veiligheidsdop/drukontlasting; Waterfles/reservoir; Overig
sl-SI: Vsebina kompleta za izdelavo rakete na zrak in vodo: Torba za prenašanje; Nalepke; Izstrelitvena cev; Izstrelitvena osnova/ploščad; Nosni stožec; Padalo/sistem za povratek; Tlačna cev; Tlačilka; Nadomestni O-obročki/tesnila; Nadomestna krilca; Trup rakete; Varnostni pokrovček/sprostitev tlaka; Steklenica za vodo/rezervoar; Drugo
zh-TW: 包含空氣與水火箭組品項: 攜行袋; 水貼/貼紙; 發射管; 發射基座/發射台; 鼻錐; 降落傘/回收系統; 壓力軟管; 打氣筒; 替換 O 型環/密封件; 替換尾翼; 火箭箭體; 安全蓋/洩壓裝置; 水瓶/儲水器; 其他
pt-PT: Itens incluídos no kit de foguete de ar e água: Saco de transporte; Decalques/autocolantes; Tubo de lançamento; Base/plataforma de lançamento; Cone de nariz; Paraquedas/sistema de recuperação; Mangueira de pressão; Bomba; O-rings/vedantes de substituição; Aletas de substituição; Corpo do foguetão; Tampa de segurança/libertação de pressão; Garrafa de água/reservatório; Outro
ja: エア＆ウォーターロケットキットアイテム付属: キャリングバッグ; デカール/ステッカー; ランチチューブ (発射管); ランチャーベース/パッド; ノーズコーン; パラシュート/回収システム; プレッシャーホース (耐圧ホース); ポンプ; 交換用Oリング/シール; 交換用フィン; ロケット本体; 安全キャップ/圧力解放; ウォーターボトル/リザーバー; その他
pt-BR: Itens do kit de foguete de ar e água incluídos: Bolsa de transporte; Decalques/adesivos; Tubo de lançamento; Base/plataforma de lançamento; Cone de nariz; Paraquedas/sistema de recuperação; Mangueira de pressão; Bomba; O-rings/vedações de reposição; Aletas de reposição; Corpo do foguete; Tampa de segurança/liberação de pressão; Garrafa de água/reservatório; Outros
de: Im Luft- und Wasserraketenpaket enthaltene Artikel: Tragetasche; Aufkleber/Sticker; Startrohr; Startbasis/-rampe; Nasenkonus; Fallschirm/Bergungssystem; Druckschlauch; Pumpe; Ersatz-O-Ringe/-Dichtungen; Ersatzflossen; Raketenkörper; Sicherheitskappe/Druckablass; Wasserflasche/Reservoir; Andere
th: อุปกรณ์ที่รวมอยู่ในชุดจรวดอากาศและน้ำ: กระเป๋าพกพา; ดีคอล/สติกเกอร์; ท่อปล่อย; ฐานปล่อยจรวด/แพด; กรวยจมูก; ร่มชูชีพ/ระบบกู้คืน; สายฉีดน้ำแรงดัน; ปั๊ม; โอริง/ซีลสำรอง; ครีบสำรอง; ตัวจรวด; ฝานิรภัย/วาล์วปล่อยแรงดัน; ขวดน้ำ/ถังพักน้ำ; อื่นๆ
bg-BG: Включени елементи в комплект за въздушни и водни ракети: Чанта за носене; Ваденки/стикери; Стартова тръба; Стартова база/площадка; Носов конус; Парашут/система за прибиране; Маркуч за налягане; Помпа; Резервни О-пръстени/уплътнения; Резервни стабилизатори; Корпус на ракетата; Предпазна капачка/освобождаване на налягането; Бутилка/резервоар за вода; Други
en: Air & water rocket kit items included: Carrying bag; Decals/stickers; Launch tube; Launcher base/pad; Nose cone; Parachute/recovery system; Pressure hose; Pump; Replacement O-rings/seals; Replacement fins; Rocket body; Safety cap/pressure release; Water bottle/reservoir; Other
el: Περιλαμβάνονται κομμάτια κιτ πυραύλων αέρα και νερού: Τσάντα μεταφοράς; Χαλκομανίες/Αυτοκόλλητα; Σωλήνας εκτόξευσης; Βάση/εξέδρα εκτόξευσης; Κώνος; Αλεξίπτωτο/σύστημα ανάκτησης; Σωλήνας πίεσης; Αντλία; Ανταλλακτικοί δακτύλιοι στεγανοποίησης (O-rings)/τσιμούχες; Ανταλλακτικά πτερύγια; Σώμα πυραύλου; Καπάκι ασφαλείας/εκτόνωση πίεσης; Μπουκάλι νερού/δεξαμενή; Άλλο
nb: Luft- og vannrakettsett inkludert: Bæreveske; Dekaler/klistremerker; Utskytningsrør; Utskytningsbase/-rampe; Nesekjegle; Fallskjerm / retursystem; Trykkslange; Pumpe; Ekstra O-ringer/tetninger; Ekstra finner; Rakettkropp; Sikkerhetshette / trykkavlastning; Vannflaske/reservoar; Annet
ro-RO: Articole incluse în kitul de rachete cu aer și apă: Geantă de transport; Decalcomanii/autocolante; Tub de lansare; Bază/platformă de lansare; Con de rachetă; Parașută/sistem de recuperare; Furtun de presiune; Pompă; Inele O/garnituri de schimb; Aripioare de schimb; Corp de rachetă; Capac de siguranță/eliberare a presiunii; Sticlă cu apă/rezervor; Altele
tr: Dahil olan hava ve su roket kiti parçaları: Taşıma çantası; Çıkartmalar/etiketler; Fırlatma tüpü; Fırlatma tabanı/padi; Burun konisi; Paraşüt/kurtarma sistemi; Basınç hortumu; Pompa; Yedek O-ringler/contalar; Yedek kanatçıklar; Roket gövdesi; Güvenlik kapağı/basınç tahliyesi; Su şişesi/haznesi; Diğer
ko: 포함된 에어 로켓 및 물 로켓 키트 구성품: 휴대용 가방; 데칼/스티커; 발사 튜브; 발사대 베이스/패드; 노즈 콘; 낙하산/회수 시스템; 압력 호스; 펌프; 교체용 O-링/씰; 교체용 핀; 로켓 본체; 안전 캡/압력 방출기; 물병/저수조; 기타
fr: Éléments inclus dans le kit de fusée à air et à eau: Sac de transport; Autocollants/stickers; Tube de lancement; Base/pas de tir; Cône de nez; Parachute/système de récupération; Tuyau de pression; Pompe; Joints toriques/d’étanchéité de rechange; Ailerons de rechange; Corps de la fusée; Bouchon de sécurité/décompression; Bouteille d’eau/réservoir; Autre
sv: Delar till luft- och vattenraketskit som ingår: Bärväska; Dekaler/klistermärken; Avfyrningsrör; Avfyrningsbas/-platta; Noskon; Fallskärm/återhämtningssystem; Tryckslang; Pump; Reserv-O-ringar/tätningar; Reservfenor; Raketkropp; Säkerhetslock/tryckavlastning; Vattenflaska/behållare; Övrigt
sk-SK: Súprava vzduchovej a vodnej rakety v cene: Taška na prenášanie; Obtlačky/nálepky; Odpaľovacia trubica; Odpaľovacia základňa/plošina; Špic; Padák/návratový systém; Tlaková hadica; Pumpa; Náhradné O-krúžky/tesnenia; Náhradné stabilizátory; Telo rakety; Bezpečnostný uzáver/uvoľnenie tlaku; Fľaša na vodu/nádrž; Iné
es: Artículos incluidos en el kit de cohete de aire y agua: Bolsa de transporte; Calcomanías/pegatinas; Tubo de lanzamiento; Base/plataforma de lanzamiento; Cono de nariz; Paracaídas/sistema de recuperación; Manguera de presión; Bomba; Juntas tóricas/sellos de repuesto; Aletas de repuesto; Cuerpo del cohete; Tapa de seguridad/liberación de presión; Botella de agua/depósito; Otro
zh-CN: 包括空气和水火箭套件部件: 手提袋; 贴花/贴纸; 发射管; 发射器底座/发射台; 鼻锥; 降落伞/回收系统; 压力软管; 泵; 替换 O 形圈/密封件; 替换尾翼; 火箭主体; 安全帽/泄压阀; 水瓶/储水器; 其他
da: Dele til luft- og vandraketsæt inkluderet: Bæretaske; Mærkater/klistermærker; Affyringsrør; Affyringsbase/-rampe; Næsekegle; Faldskærm/bjærgningssystem; Trykslange; Pumpe; Ekstra o-ringe/tætninger; Ekstra finner; Raketkrop; Sikkerhedshætte/trykudløser; Vandflaske/-beholder; Andet
pl: Dołączone elementy zestawu rakiet powietrznych i wodnych: Torba transportowa; Kalkomanie/naklejki; Wyrzutnia rurowa; Baza/platforma startowa; Stożek dziobowy; Spadochron/system odzyskiwania; Wąż ciśnieniowy; Pompka; Zapasowe o-ringi/uszczelki; Zapasowe stateczniki; Korpus rakiety; Zawór bezpieczeństwa/upustowy; Butelka/zbiornik na wodę; Inne
vi: Bộ sản phẩm tên lửa khí và nước bao gồm: Túi đựng; Decal/nhãn dán; Ống phóng; Đế/bệ phóng; Mũi tên lửa; Dù/hệ thống thu hồi; Ống áp lực; Bơm; Vòng đệm chữ O/gioăng thay thế; Vây thay thế; Thân tên lửa; Nắp an toàn/van xả áp; Bình nước/bể chứa; Khác
it: Kit per razzi ad aria e acqua incluso: Borsa per il trasporto; Decalcomanie/adesivi; Tubo di lancio; Base di lancio/piattaforma; Ogiva; Paracadute/sistema di recupero; Tubo a pressione; Pompa; O-ring/guarnizioni di ricambio; Alette di ricambio; Corpo del razzo; Tappo di sicurezza/rilascio della pressione; Bottiglia d'acqua/serbatoio; Altro
lt-LT: Pridedami oro ir vandens raketų rinkinio elementai: Nešiojimo krepšys; Lipdukai; Paleidimo vamzdis; Paleidiklio pagrindas; Priekinis kūgis; Parašiuto / grąžinimo sistema; Slėgio žarna; Pompa; Atsarginiai sandarinimo žiedai / sandarikliai; Atsarginiai stabilizatoriai; Raketos korpusas; Apsauginis dangtelis / slėgio išleidimas; Vandens butelis / rezervuaras; Kita